João Otávio Dimas Rocha Vianna

07/05/1993 – 30 anos Centro – Juiz de Fora – MG (32) 99162-2370 jobs.rochavianna@gmail.com https://www.linkedin.com/in/rochavianna/ https://github.com/rocha-vianna

OBJETIVO

Analista de dados e BI

RESUMO PROFISSIONAL

Profissional de TI com expertise em documentação, criação de procedimentos e personalização de funcionalidades, focado em banco de dados. Habilidades sólidas em SQL, Excel e Power BI, com aprendizado em Python e R. Portfólio atualizado em extração, modelagem de dados e storytelling para dashboards, visando insights para tomada de decisão baseada em dados.

IDIOMA

Inglês avançado

FORMAÇÃO ACADÊMICA

Tecnólogo em Banco de Dados – Estácio – previsão de conclusão em 12/2023

EXPERIÊNCIA PROFISSIONAL

DBS Digital - 03/2021 - o momento

Empresa de serviços e consultoria de TI de médio porte Desenvolvedor Oracle Cloud

- Personalização na plataforma Oracle Cloud
- Atuação em banco de dados Oracle
- Desenvolvimento de documentação e procedimentos
- Importação e exportação de massa de dados

AlmavivA do Brasil – 04/2019 – 03/2021

Empresa multinacional de serviços e consultoria de TI Representante de atendimento especializado

- Resolução de problemas
- Atuação em atendimento ao cliente por telefone e meios digitais
- Elaboração de planilhas e relatórios

Aue Software - 02/2017 - 08/2017

Empresa de desenvolvimento de software de pequeno porte Estagiário de TI

- Desenvolvimento de funcionalidades para softwares proprietários
- Realização de testes funcionais
- Manutenção de máquinas, redes e software
- Edição de artigos para blog da empresa

CURSOS E QUALIFICAÇÕES

- Data Analyst Associate Data Camp
- Excel Avançado
- SQL Avançado
- Power BI Avançado

INFORMAÇÕES ADICIONAIS

• Disponibilidade para mudança e viagens